臺灣高等法院臺中分院刑事判決　　　　　　　　　九十一年度上訴字第一一五八號
　　　上　訴　人
　　　即　被　告　甲○○
　　　指定辯護人　本院公設辯護人　乙○○
右上訴人因毒品危害防制條例案件，不服臺灣台中地方法院九十一年度訴緝字第三三
八號中華民國九十一年六月十九日第一審判決（起訴案號：臺灣台中地方法院檢察署
八十九年度偵字第四七二七號），提起上訴，本院判決如左：
      主  文
上訴駁回。
      事  實
一、甲○○基於意圖販賣第二級毒品安非他命營利之概括犯意，自民國八十九年一月
    初某日起，至八十九年一月二十三日止，在其台中縣外埔鄉○○村○○路四八二
    巷十號住處附近，每次均由蕭小珍撥打甲○○所有之０九三九─四０一三八０號
    行動電話與其聯絡後，再由甲○○以價格新台幣（下同）一千元，重約○˙三公
    克之安非他命，連續四次非法販賣第二級毒品安非他命予蕭小珍施用，販賣毒品
 所得四千元。嗣於八十九年一月二十七日下午四時四十五分許，經警持臺灣臺中
    地方法院檢察署檢察官所簽發之搜索票，至台中縣大外埔鄉○○村○○路新城六
    巷三十七號蕭小珍之住處搜索查獲蕭小珍後，其供出所施用之毒品安非他命，均
    係向甲○○所購，始循線查悉甲○○，並查悉上情。
二、案經台中市警察局訴請臺灣臺中地方法院檢察署檢察官偵查起訴。
    理  由
一、訊據上訴人即被告甲○○（下稱被告）矢口否認有何上開販賣毒品安非他命之犯
    行，辯稱：伊係與蕭小珍合資購買安非他命，並非販賣安非他命給蕭小珍，每次
    她打給我（行動電話），我都提議一人各出五百元，共同去向朋友買云云。
二、經查：
   （一）證人蕭小珍於八十九年一月二十七日為警查獲時，即供稱其所施用之安非
         他命係向被告所購，其供稱：伊係向被告甲○○購買安非他命，每次購買
         一張即新台幣一千元；伊係先打被告所有０九三九─四０一三八０號行動
         電話聯絡，再由被告交貨；伊於八十九年一月初起開始向被告購買安非他
         命共四次，最後一次是（同年）一月二十三日晚上六時許等語（見偵查卷
         第二十四、二十五頁）。再本案被告經起訴後，證人蕭小珍於八十九年十
         月二十四日原審審理時仍係證稱：伊係向被告購買安非他命，因為甲○○
         知道購買安非他命的門路，惟購買次數不記得等詞（見原審八十九年訴字
         第二二六八號卷第十四頁）。另觀被告於八十九年一月二十八日再經警持
         搜索票至被告上開住處搜索後帶回警察局訊問時，亦曾供陳：「是因蕭小
         珍需要安非他命時，會先打我行動電話０九三九─四０一三八０號，問我
         是否有辦法買安非他命，我只是幫他，本身並未販賣」、「她要我幫她買
         安非他命五次，實際幫她買才三次，通常她每次要我買新台幣一千元（即
         一張）」、「我確定（可以）幫她買安非他時，她會先將錢給我，我要她
         在她家附近等我，等我買到安非他命後，我再將安非他命親手交給她，並
         從一千元安非他命重約一公克中，我要求拿取約零點一或二公克當酬勞，
         其他再交給蕭小珍。」等語（見八十九年一月二十八日警訊筆錄）。是被
         告雖避重就輕否認係幫證人蕭小珍購入安非他命再抽一點安非他命為酬勞
         ，應非販賣云云；然觀被告其餘所為之供述，不論其與證人蕭小珍二人間
         之聯絡、交易方式，交易次數，每次交易金額，均大致相符，足證證人蕭
         小珍之上開證述，應非出於子虛。
   （二）另用戶門號0000000000號之行動電話，係被告所申請並持有使
         用，亦有台灣大哥大股份有限公司之證明書附於警訊卷可稽，而證人蕭小
         珍與被告二人，曾多次以上開行動電話互為聯繫，其內容並多次以暗語暗
         示，證人蕭小珍因缺毒品安非他命施用，乃聯繫欲向被告購買安非他命等
         情，並有卷附之通訊監聽紀錄在卷足憑，而被告亦不否認確有該其與證人
         蕭小珍之上開通話內容，益徵證人蕭小珍上開所證，其所施用之毒品安非
         他命，係向被告所購買一節，應屬實在。
   （三）又被告經原審法院於八十九年十一月二十一日發布通緝，迄九十年六月二
         十三日緝獲，被告於九十年七月五日原審審理時隨即改口供稱，伊與蕭小
         珍二人是出資合買安非他命；而證人蕭小珍於原審審理時亦翻異前供，附
         合其詞改稱二人係合買，然細觀其二人所供稱之出資合買情節，顯有不相
         符合矛盾之處，即被告於九十年七月五日稱：「．．．我是與蕭小珍一
         人出五百元，合夥買安非他命，共合夥買過兩次，是八十九年一月份買的
         」等語（見原審九十年他字第三號卷第十九頁）。其於九十年十月二十
         五日陳稱：「．．．是蕭小珍打電話問我有那裡可以買安非他命，我先叫
         她到我家樓下等，蕭小珍要買一千元的安非他命，因為我也剛好沒有安非
         他命，所以我提議我們合買，我們合買二次，每次各出資五百元，時間是
         在八十八年十二月或八十九年一月間，一千元可以買一公克的量」等情（
         見原審九十年訴緝字第三三八號卷第四十三頁）。於九十一年二月七日
         則稱：「於八十八年十二月份，是證人蕭小珍打電話問我何處可以買安非
         他命，我回她我要問問，並請她到我家去等，她來我家時，我們每人各出
         資五百元，我們買了一公克的安非他命，當天我們一起去買，我們一人各
         騎一輛機車．．．，除了這次外，我與蕭小珍曾在朋友家一起吸食外，之
         前我們不曾共同出資購買」等詞（見原審九十年訴緝字第三三八號卷第八
         十九頁）。然觀證人蕭小珍於九十年十月二十五日卻係證稱：「那時因
         為我錢帶不夠，所以我跟甲○○合買安非他命，我出六百，他出四百，我
         跟她共合買二、三次，我們每次買一千元。」等語（見原審九十年訴緝字
         第三三八號卷第四十二頁）。於九十一年二月七日則改稱：「我於八十
         九年一月時，確實時間我已經忘了，我打電話給被告，問他那裡可以買到
         安非他命，她叫我到他家等他，一起去他朋友那裡買安非他命，因為我的
         錢不夠，所以我們兩人合資購買安非他命，當時我只帶了五百元，我們以
         一千元購買０點三公克的安非他命．．．，其實我跟被告合買過好幾次，
         次數我忘了，都是我去他家等，有時他自己去外面買，買回來再分給我，
         有時我們一起出去，大概每次我們都買一千元，大部分都是一人分一半」
         等詞（見原審九十年訴緝字第三三八號卷第八十八頁）。綜觀其二人上開
         所稱，被告與證人蕭小珍就合買安非他命之次數？數量？各人出資之金額
         ？如何向他人合買之方式？均有不符之處。而參酌證人蕭小珍在案發當時
         之供述，與事發時點最為接近，記憶較為清晰，復較少權衡厲害得失、受
         他人干預或互相勾串供詞，比之事後翻異之詞，理應更為可採，在無其他
         事證可證明其嗣後翻異之詞與事實更為相符時，自不得任意捨棄其前開最
         初之供述而不採（參最高法院七十三年台上字第三九九八號判決要旨）。
   （四）再者近年來毒品之濫用，危害國民健康與社會安定日益嚴重，治安機關對
         於販賣或施用毒品之犯罪行為，無不嚴加查緝，各傳播媒體對於政府大力
         掃毒之決心亦再三報導，已使毒品不易取得且物稀價昂等情觀之，苟於買
         賣之過程中無利可圖，縱屬至愚，亦無甘冒被移送法辦之危險而平白從事
         販賣之理；次按販賣毒品安非他命係違法行為，非可公然為之，而安非他
         命係可任意分裝增減分量，且每次買賣之價格、數量，亦隨時依雙方之關
         係深淺、資力、需求程度及對行情之認知等因素，機動調整。販賣之利得
         ，除經坦承犯行，或價格、數量俱臻明確外，委難察得實情，販賣之人從
         價差或量差中牟利，方式雖異，其意圖營利之非法販賣行為則一。查被告
         與證人蕭小珍非屬至親故舊，衡情被告應無可能甘冒重典，按同一價格轉
         售而毫無利得可獲；亦不可能多次甘冒被查獲之危險，與證人蕭小珍共同
         出資，而由被告出面向他人購入安非他命後，再分給蕭小珍之理，足見，
         被告所販入安非他命之價格，必較其所欲賣出之價格低廉，是其有從中賺
         取買賣差價牟利之營利意圖甚明。綜合上情，堪認被告與證人蕭小珍其後
         所稱「合買安非他命」之詞，顯係畏罪卸責及事後迴護被告之詞，均不足
         採信。是本件事證明確，被告前揭販賣第二級毒品安非他命犯行，堪以認
         定。
三、按安非他命為毒品危害防制條例第二條第二項第二款所規定之第二級毒品，被告
    非法販賣第二級毒品安非他命之犯行，核其所為，係犯毒品危害防制條例第四條
    第二項之販賣第二級毒品罪。其持有第二級毒品安非他命之低度行為，為販賣之
    高度行為所吸收，不另論罪。被告先後多次販賣安非他命犯行，時間緊接，手段
    方式相同，所犯構成要件相同，顯係基於概括犯意為之，應依連續犯之規定論以
    一罪，除法定本刑無期徒刑部分，依法不得加重外，其餘依法加重其刑。再被告
    並無販賣毒品前科，此有臺灣高等法院被告全國前案紀錄表附卷可考，其圖利而
    販賣安非他命，雖屬非是，然其販毒毒品之次數不多及數量非鉅，就全部犯罪情
    節觀之，尚非極為重大，依「罪刑相當性原則」在客觀上若量處最輕之有期徒刑
    七年，仍嫌過重，情輕法重，犯罪之情狀非無可憫，爰依刑法第五十九條之規定
    減輕其刑（原審法院已適用刑法第五十九條之規定，酌量減輕其刑，檢察官未上
    訴指摘有何失當），並依法先加而後減。原審判決審酌被告係因經濟窘迫，竟為
    圖私利，竟起意販賣毒品予人吸食，危害頗詎，及犯罪態度等一切情狀，依毒品
    危害防制條例第四條第二項、第十九條第一項，刑法第十一條前段、第五十六條
    、第五十九條規定，量處被告有期徒刑四年，且將販賣毒品安非他命（原審於沒
    收理由誤載為海洛因）所得四千元，為被告販賣安非他命所得財物；及被告所有
    供販賣安非他命所用之０九三九─四０一三八０號行動電話一支，均併宣告沒收
    ，如全部或一部不能沒收時，追徵其價額（指行動電話部分）或以其財產抵償之
    （指販賣所得四千元部分），其認事用法，均無不合。是被告上訴意旨猶否認犯
    罪，應不足取，其上訴為無理由，應予駁回。
四、據上論斷，依刑事訴訟法第三百六十八條判決如主文。
本案經檢察官丙○○到庭執行職務。
中        華        民        國  九 十 一  年     九     月　 二十四   日
                                  臺灣高等法院臺中分院刑事第八庭
                                        審判長法  官  羅  得  村
                                法　官　劉　榮　服
                                              法　官　黃　文　進
右正本證明與原本無異。
如不服本判決應於收受送達後十日內向本院提出上訴書狀，其未敘述上訴之理由者並
得於提起上訴後十日內向本院補提理由書（均須按他造當事人之人數附繕本）。
                                              書記官  許  麗  花
中        華        民        國  九 十 一  年     九     月　 二十五   日
附錄本判決論罪科刑之法條：
毒品危害防制條例第四條第二項：
製造、運輸、販賣第二級毒品者，處無期徒刑或七年以上有期徒刑，得併科新台幣七
百萬元以下罰金。
                                                                        Ｋ
